# Un fitxer d'afixos per al catal 
# Creat per Joan Moratinos, 2002 (jmo@softcatala.org)

# Generat a partir de C:/Documents/Programes/prepMySpell/jmo_regles.txt

# Regles
#     A  Primera conjugaci  regular
#     B  Quatre formes amb canvi t > d, u > v, c > g, s > ss
#     C  Pronoms personals encl tics darrere consonant
#     D  Pronoms personals encl tics darrere vocal
#     E  Plurals afegint una s (eventualment amb canvis)
#     F  Quatre formes afegint a/s/es (sense o)
#     G  Plurals afegint ns
#     H  Quatre formes afegint ns
#     I  Plurals afegint o
#     J  Quatre formes afegint a/os/es
#     K  Quatre formes amb canvi d'accent (accent greu)
#     L  Quatre formes amb canvi d'accent (accent agut)
#     M  Verbs en -ir, formes comunes als grups III, IV i V
#     N  Verbs en -ir, formes incoatives
#     O  Imperfet d'indicatiu de la segona conjugaci 
#     P  Formes de la segona conjugaci  semblants a SIM1 sense -c/-gu (perd s)
#     Q  Formes de la segona conjugaci  semblants a SIM1 amb -c/-gu (conegu s)
#     R  Formes de la segona conjugaci  semblants al gerundi
#     S  Formes de la segona conjugaci  semblants a "plaus", "absols", etc.
#     T  Futurs i condicionals a partir de FUT1
#     U  Formes pures dels verbs en -ir, a partir d'IPR3 (p.e. sent)
#     V  Article prefixat no combinable
#     Y  Preposici  "de" apostrofada
#     Z  Pronoms personals prefixats

# Inclou els seg ents grups
#     ---: Sense condicions
#     001: Indicatiu present en -am i -au (cantam, cantau)
#     002: Subjuntiu imperfet en - s,-assis, etc. (cant s, cantassis)
#     005: Incoatius en -esc (patesc)
#     101: Accepta "complit", etc.
#     102: Accepta "duim", "feim", etc.
# grups: --- 001 002 !003 !004 005 !006 !007 !008 !009 !010 101 102 !999

SET ISO8859-1

TRY easirtocnlumdpgvfbqjwxyzh          -

# substitucions preferides
FIRST a/  e/ /   / /e  / /e i/ /   /i/  o/ /   / /o  / /o u/ /   /u/   /u/ 
FIRST l/l l l l/l

# Pronoms personals encl tics darrere consonant
SFX C Y 81
SFX C   0      -me         .                # posar-me
SFX C   0      -nos        .                # posar-nos
SFX C   0      -te         .                # posar-te
SFX C   0      -vos        .                # posar-vos
SFX C   0      -se         .                # posar-se
SFX C   0      -lo         .                # posar-lo
SFX C   0      -la         .                # posar-la
SFX C   0      -li         .                # posar-li
SFX C   0      -los        .                # posar-los
SFX C   0      -les        .                # posar-les
SFX C   0      -ho         .                # posar-ho
SFX C   0      -hi         .                # posar-hi
SFX C   0      -ne         .                # posar-ne
SFX C   0      -se't       .                # posar-se't
SFX C   0      -se-us      .                # posar-se-us
SFX C   0      -se'm       .                # posar-se'm
SFX C   0      -te'm       .                # posar-te'm
SFX C   0      -vos-em     .                # posar-vos-em
SFX C   0      -se'ns      .                # posar-se'ns
SFX C   0      -te'ns      .                # posar-te'ns
SFX C   0      -vos-ens    .                # posar-vos-ens
SFX C   0      -se'l       .                # posar-se'l
SFX C   0      -te'l       .                # posar-te'l
SFX C   0      -vos-el     .                # posar-vos-el
SFX C   0      -me'l       .                # posar-me'l
SFX C   0      -nos-el     .                # posar-nos-el
SFX C   0      -los-el     .                # posar-los-el
SFX C   0      -l'hi       .                # posar-l'hi
SFX C   0      -se'ls      .                # posar-se'ls
SFX C   0      -te'ls      .                # posar-te'ls
SFX C   0      -vos-els    .                # posar-vos-els
SFX C   0      -me'ls      .                # posar-me'ls
SFX C   0      -nos-els    .                # posar-nos-els
SFX C   0      -los-els    .                # posar-los-els
SFX C   0      -los-hi     .                # posar-los-hi
SFX C   0      -se-la      .                # posar-se-la
SFX C   0      -te-la      .                # posar-te-la
SFX C   0      -vos-la     .                # posar-vos-la
SFX C   0      -me-la      .                # posar-me-la
SFX C   0      -nos-la     .                # posar-nos-la
SFX C   0      -los-la     .                # posar-los-la
SFX C   0      -la-hi      .                # posar-la-hi
SFX C   0      -se-les     .                # posar-se-les
SFX C   0      -te-les     .                # posar-te-les
SFX C   0      -vos-les    .                # posar-vos-les
SFX C   0      -me-les     .                # posar-me-les
SFX C   0      -nos-les    .                # posar-nos-les
SFX C   0      -los-les    .                # posar-los-les
SFX C   0      -les-hi     .                # posar-les-hi
SFX C   0      -se-li      .                # posar-se-li
SFX C   0      -te-li      .                # posar-te-li
SFX C   0      -vos-li     .                # posar-vos-li
SFX C   0      -me-li      .                # posar-me-li
SFX C   0      -nos-li     .                # posar-nos-li
SFX C   0      -s'ho       .                # posar-s'ho
SFX C   0      -t'ho       .                # posar-t'ho
SFX C   0      -vos-ho     .                # posar-vos-ho
SFX C   0      -m'ho       .                # posar-m'ho
SFX C   0      -nos-ho     .                # posar-nos-ho
SFX C   0      -los-ho     .                # posar-los-ho
SFX C   0      -li-ho      .                # posar-li-ho
SFX C   0      -se'n       .                # posar-se'n
SFX C   0      -te'n       .                # posar-te'n
SFX C   0      -vos-en     .                # posar-vos-en
SFX C   0      -me'n       .                # posar-me'n
SFX C   0      -nos-en     .                # posar-nos-en
SFX C   0      -l'en       .                # posar-l'en
SFX C   0      -los-en     .                # posar-los-en
SFX C   0      -la'n       .                # posar-la'n
SFX C   0      -les-en     .                # posar-les-en
SFX C   0      -li'n       .                # posar-li'n
SFX C   0      -s'hi       .                # posar-s'hi
SFX C   0      -t'hi       .                # posar-t'hi
SFX C   0      -vos-hi     .                # posar-vos-hi
SFX C   0      -m'hi       .                # posar-m'hi
SFX C   0      -nos-hi     .                # posar-nos-hi
SFX C   0      -l'hi       .                # posar-l'hi
SFX C   0      -los-hi     .                # posar-los-hi
SFX C   0      -la-hi      .                # posar-la-hi
SFX C   0      -les-hi     .                # posar-les-hi
SFX C   0      -n'hi       .                # posar-n'hi

# Pronoms personals encl tics darrere vocal
SFX D Y 81
SFX D   0      'm          .                # posa'm
SFX D   0      'ns         .                # posa'ns
SFX D   0      't          .                # posa't
SFX D   0      -us         .                # posa-us
SFX D   0      's          .                # posa's
SFX D   0      'l          .                # posa'l
SFX D   0      -la         .                # posa-la
SFX D   0      -li         .                # posa-li
SFX D   0      'ls         .                # posa'ls
SFX D   0      -les        .                # posa-les
SFX D   0      -ho         .                # posa-ho
SFX D   0      -hi         .                # posa-hi
SFX D   0      'n          .                # posa'n
SFX D   0      -se't       .                # posa-se't
SFX D   0      -se-us      .                # posa-se-us
SFX D   0      -se'm       .                # posa-se'm
SFX D   0      -te'm       .                # posa-te'm
SFX D   0      -us-em      .                # posa-us-em
SFX D   0      -se'ns      .                # posa-se'ns
SFX D   0      -te'ns      .                # posa-te'ns
SFX D   0      -us-ens     .                # posa-us-ens
SFX D   0      -se'l       .                # posa-se'l
SFX D   0      -te'l       .                # posa-te'l
SFX D   0      -us-el      .                # posa-us-el
SFX D   0      -me'l       .                # posa-me'l
SFX D   0      'ns-el      .                # posa'ns-el
SFX D   0      'ls-el      .                # posa'ls-el
SFX D   0      -l'hi       .                # posa-l'hi
SFX D   0      -se'ls      .                # posa-se'ls
SFX D   0      -te'ls      .                # posa-te'ls
SFX D   0      -us-els     .                # posa-us-els
SFX D   0      -me'ls      .                # posa-me'ls
SFX D   0      'ns-els     .                # posa'ns-els
SFX D   0      'ls-els     .                # posa'ls-els
SFX D   0      'ls-hi      .                # posa'ls-hi
SFX D   0      -se-la      .                # posa-se-la
SFX D   0      -te-la      .                # posa-te-la
SFX D   0      -us-la      .                # posa-us-la
SFX D   0      -me-la      .                # posa-me-la
SFX D   0      'ns-la      .                # posa'ns-la
SFX D   0      'ls-la      .                # posa'ls-la
SFX D   0      -la-hi      .                # posa-la-hi
SFX D   0      -se-les     .                # posa-se-les
SFX D   0      -te-les     .                # posa-te-les
SFX D   0      -us-les     .                # posa-us-les
SFX D   0      -me-les     .                # posa-me-les
SFX D   0      'ns-les     .                # posa'ns-les
SFX D   0      'ls-les     .                # posa'ls-les
SFX D   0      -les-hi     .                # posa-les-hi
SFX D   0      -se-li      .                # posa-se-li
SFX D   0      -te-li      .                # posa-te-li
SFX D   0      -us-li      .                # posa-us-li
SFX D   0      -me-li      .                # posa-me-li
SFX D   0      'ns-li      .                # posa'ns-li
SFX D   0      -s'ho       .                # posa-s'ho
SFX D   0      -t'ho       .                # posa-t'ho
SFX D   0      -us-ho      .                # posa-us-ho
SFX D   0      -m'ho       .                # posa-m'ho
SFX D   0      'ns-ho      .                # posa'ns-ho
SFX D   0      'ls-ho      .                # posa'ls-ho
SFX D   0      -li-ho      .                # posa-li-ho
SFX D   0      -se'n       .                # posa-se'n
SFX D   0      -te'n       .                # posa-te'n
SFX D   0      -us-en      .                # posa-us-en
SFX D   0      -me'n       .                # posa-me'n
SFX D   0      'ns-en      .                # posa'ns-en
SFX D   0      -l'en       .                # posa-l'en
SFX D   0      'ls-en      .                # posa'ls-en
SFX D   0      -la'n       .                # posa-la'n
SFX D   0      -les-en     .                # posa-les-en
SFX D   0      -li'n       .                # posa-li'n
SFX D   0      -s'hi       .                # posa-s'hi
SFX D   0      -t'hi       .                # posa-t'hi
SFX D   0      -us-hi      .                # posa-us-hi
SFX D   0      -m'hi       .                # posa-m'hi
SFX D   0      'ns-hi      .                # posa'ns-hi
SFX D   0      -l'hi       .                # posa-l'hi
SFX D   0      'ls-hi      .                # posa'ls-hi
SFX D   0      -la-hi      .                # posa-la-hi
SFX D   0      -les-hi     .                # posa-les-hi
SFX D   0      -n'hi       .                # posa-n'hi

# Plurals afegint una s (eventualment amb canvis)
SFX E Y 8
SFX E   0      s           [^as]            # homes 3.
SFX E   a      es          [^c gju]a        # dones
SFX E   a      es          [^gq]ua          # grues
SFX E   ua      es         [gq]ua           # aig es, siliq es
SFX E   ca     ques        ca               # vaques
SFX E    a     ces          a               # terces
SFX E   ga     gues        ga               # bagues
SFX E   ja     ges         ja               # pluges

# Plurals afegint o
SFX I Y 9
SFX I   0      os          [^s]             # guixos  3.
SFX I   0      os          [aeiou]s         # gasos
SFX I    s     asos         s               # biogasos
SFX I    s     esos         s               # entesos
SFX I    s     esos         s               # 
SFX I    s     isos         s               # avisos
SFX I    s     osos         s               # 
SFX I    s     osos         s               # 
SFX I    s     usos         s               # 

# Plurals afegint ns
SFX G Y 12
SFX G   0      ns          a                # pans          3.
SFX G   0      ns          e                # blens
SFX G   0      ns          i                # brins
SFX G   0      ns          o                # trons
SFX G   0      ns          u                # bruns
SFX G          ans                          # germans
SFX G          ens                          # amens
SFX G          ens                          # 
SFX G          ins                          # camins
SFX G          ons                          # ultrasons
SFX G          ons                          # avions
SFX G          uns                          # tribuns

# Quatre formes afegint a/s/es (sense o)
SFX F Y 11
SFX F   0      a           [^eosx ]         # verda  2.
SFX F   e      a           e                # altra
SFX F   o      a           o                # fonda
SFX F   0      s           [^as x]          # verds  3.
SFX F   a      es          a                # poeta
SFX F   0      es          [^aoc gsx]       # verdes 4.
SFX F   a      es          a                # poeta
SFX F   o      es          o                # fondes
SFX F   c      ques        c                # poques
SFX F          ces                          # felices
SFX F   g      gues        g                # antrop fag

# Quatre formes amb canvi t > d, u > v, c > g, s > ss
SFX B Y 12
SFX B   t      da          t                # abalida - canvi t > d   2.
SFX B   u      va          u                # nova    - canvi u > v
SFX B   c      ga          c                # antiga  - canvi c > g
SFX B   0      sa          s                # grossa  - canvi s > ss
SFX B   0      s           t                # abalits                 3.
SFX B   0      s           u                # nous
SFX B   0      cs          c                # antics
SFX B   0      sos         s                # grossos
SFX B   t      des         t                # abalides                4.
SFX B   u      ves         u                # noves
SFX B   c      gues        c                # antigues
SFX B   0      ses         s                # grosses

# Quatre formes afegint ns
SFX H Y 24
SFX H   0      na          [aeiou]          # plana, plena, fina, bona, bruna   2.
SFX H          ana                          # forana
SFX H          ena                          # amena
SFX H          ena                          # 
SFX H          ina                          # albina
SFX H          ona                          # 
SFX H          ona                          # rodona
SFX H          una                          # dejuna
SFX H   0      ns          [aeiou]          # plans, plens, fins, bons, bruns   3.
SFX H          ans                          # forans
SFX H          ens                          # amens
SFX H          ens                          # 
SFX H          ins                          # albins
SFX H          ons                          # 
SFX H          ons                          # rodons
SFX H          uns                          # dejuns
SFX H   0      nes         [aeiou]          # planes, plenes, fines, bones, brunes 4.
SFX H          anes                         # foranes
SFX H          enes                         # amenes
SFX H          enes                         # 
SFX H          ines                         # albines
SFX H          ones                         # 
SFX H          ones                         # rodones
SFX H          unes                         # dejunes

# Quatre formes afegint a/os/es
SFX J Y 28
SFX J   0      a           [^s]             #          2.
SFX J   0      a           [^       ]s      # agradosa
SFX J    s     asa          s               # 
SFX J    s     esa          s               # 
SFX J    s     esa          s               # 
SFX J    s     isa          s               # 
SFX J    s     osa          s               # 
SFX J    s     osa          s               # 
SFX J    s     usa          s               # 
SFX J   0      os          [^s]             #          3.
SFX J   0      os          [^       ]s      # agradosos
SFX J    s     asos         s               # 
SFX J    s     esos         s               # 
SFX J    s     esos         s               # 
SFX J    s     isos         s               # 
SFX J    s     osos         s               # 
SFX J    s     osos         s               # 
SFX J    s     usos         s               # 
SFX J   0      es          [^s ]            #          4.
SFX J          ces                          # terces
SFX J   0      es          [^       ]s      # agradoses
SFX J    s     ases         s               # 
SFX J    s     eses         s               # 
SFX J    s     eses         s               # 
SFX J    s     ises         s               # 
SFX J    s     oses         s               # 
SFX J    s     oses         s               # 
SFX J    s     uses         s               # 

# Quatre formes amb canvi d'accent (accent greu)
SFX K Y 16
SFX K   ari     ria        ari              # partid ria  2.
SFX K   aci     cia        aci              # acant cia
SFX K   adi     dia        adi              # acc dia
SFX K   ori     ria        ori              # abjurat ria
SFX K   emi     mia        emi              # abst mia
SFX K   oli     lia        oli              # caducif lia
SFX K   ogen    gena       ogen             # ex gena
SFX K   0      s           [aeiou]          # partidaris  3.
SFX K   ogen    gens       ogen             # ex gens
SFX K   ari     ries       ari              # partid ries 4.
SFX K   adi     dies       adi              # acc dies
SFX K   aci     cies       aci              # acant cies
SFX K   ori     ries       ori              # abjurat ries
SFX K   emi     mies       emi              # abst mies
SFX K   oli     lies       oli              # caducif lies
SFX K   ogen    genes      ogen             # ex genes

# Quatre formes amb canvi d'accent (accent agut)
SFX L Y 5
SFX L   ini     nia        ini              # abiss nia 2.
SFX L   igi     gia        igi              # fr gia
SFX L   0      s           .                # abissinis 3.
SFX L   ini     nies       ini              # abissinis 4.
SFX L   igi     gies       igi              # fr gies

# Primera conjugaci  regular
SFX A Y 194
SFX A   ava    o           ava              # 1. canto - indicatiu present <IPR>
SFX A   ava    es          [^c gju]ava      # 2. cantes
SFX A   ava    es          [^gq]uava        #    sues
SFX A   guava  g es        guava            #    enaig es
SFX A   quava  q es        quava            #    adeq es
SFX A   cava   ques        cava             #    cerques
SFX A    ava   ces          ava             #    caces
SFX A   gava   gues        gava             #    porgues 
SFX A   java   ges         java             #    venges
SFX A   ava    a           ava              # 3. canta
SFX A   ava    em          [^c gju]ava      # 4. cantem
SFX A   ava    em          [^gq]uava        #    suem
SFX A   guava  g em        guava            #    enaig em
SFX A   quava  q em        quava            #    adeq em
SFX A   cava   quem        cava             #    cerquem
SFX A    ava   cem          ava             #    cacem
SFX A   gava   guem        gava             #    porguem 
SFX A   java   gem         java             #    vengem
SFX A   ava    am          ava              #    cantam
SFX A   ava    eu          [^c gju]ava      # 5. canteu
SFX A   ava    eu          [^gq]uava        #    sueu
SFX A   guava  g eu        guava            #    enaig eu
SFX A   quava  q eu        quava            #    adeq eu
SFX A   cava   queu        cava             #    cerqueu
SFX A    ava   ceu          ava             #    caceu
SFX A   gava   gueu        gava             #    porgueu 
SFX A   java   geu         java             #    vengeu
SFX A   ava    au          ava              #    cantau
SFX A   ava    en          [^c gju]ava      # 6. canten
SFX A   ava    en          [^gq]uava        #    suen
SFX A   guava  g en        guava            #    enaig en
SFX A   quava  q en        quava            #    adeq en
SFX A   cava   quen        cava             #    cerquen
SFX A    ava   cen          ava             #    cacen
SFX A   gava   guen        gava             #    porguen 
SFX A   java   gen         java             #    vengen
SFX A   ava    ava         ava              # 1. cantava - indicatiu imperfet <IIM>
SFX A   ava    aves        ava              # 2. cantaves
SFX A   ava    ava         ava              # 3. cantava
SFX A   ava     vem        ava              # 4. cant vem
SFX A   ava     veu        ava              # 5. cant veu
SFX A   ava    aven        ava              # 6. cantaven
SFX A   ava                [^c gj]ava       # 1. cant  - indicatiu perfet <IPE>
SFX A   cava   qu          cava             #    cerqu 
SFX A    ava   c            ava             #    cac 
SFX A   gava   gu          gava             #    porgu 
SFX A   java   g           java             #    veng 
SFX A   ava    ares        ava              # 2. cantares
SFX A   ava                ava              # 3. cant 
SFX A   ava     rem        ava              # 4. cant rem
SFX A   ava     reu        ava              # 5. cant reu
SFX A   ava    aren        ava              # 6. cantaren
SFX A   ava    ar          ava              # 1. cantar  - futur <FUT>
SFX A   ava    ar s        ava              # 2. cantar s
SFX A   ava    ar          ava              # 3. cantar 
SFX A   ava    arem        ava              # 4. cantarem
SFX A   ava    areu        ava              # 5. cantareu
SFX A   ava    aran        ava              # 6. cantaran
SFX A   ava    aria        ava              # 1. cantaria - condicional <CON>
SFX A   ava    aries       ava              # 2. cantaries
SFX A   ava    aria        ava              # 3. cantaria
SFX A   ava    ar em       ava              # 4. cantar em
SFX A   ava    ar eu       ava              # 5. cantar eu
SFX A   ava    arien       ava              # 6. cantarien
SFX A   ava    i           [^c gjeiou]ava   # 1. canti - subjuntiu present <SPR>
SFX A   ava                [^aeiou][eio]ava #    su 
SFX A   iava               [aeiou]iava      #    desma 
SFX A   guava  g i         guava            #    enaig i
SFX A   quava  q i         quava            #    adeq i
SFX A   uava   u           [^gq]uava        #    evacu 
SFX A   cava   qui         cava             #    cerqui
SFX A    ava   ci           ava             #    caci
SFX A   gava   gui         gava             #    porgui
SFX A   java   gi          java             #    vengi
SFX A   ava    is          [^c gjeiou]ava   # 2. cantis
SFX A   ava     s          [^aeiou][eio]ava #    su s
SFX A   iava    s          [aeiou]iava      #    desma s
SFX A   guava  g is        guava            #    enaig is
SFX A   quava  q is        quava            #    adeq is
SFX A   uava   u s         [^gq]uava        #    evacu s
SFX A   cava   quis        cava             #    cerquis
SFX A    ava   cis          ava             #    cacis
SFX A   gava   guis        gava             #    porguis
SFX A   java   gis         java             #    vengis
SFX A   ava    i           [^c gjeiou]ava   # 3. canti
SFX A   ava                [^aeiou][eio]ava #    su 
SFX A   iava               [aeiou]iava      #    desma 
SFX A   guava  g i         guava            #    enaig i
SFX A   quava  q i         quava            #    adeq i
SFX A   uava   u           [^gq]uava        #    evacu 
SFX A   cava   qui         cava             #    cerqui
SFX A    ava   ci           ava             #    caci
SFX A   gava   gui         gava             #    porgui
SFX A   java   gi          java             #    vengi
SFX A   ava    em          [^c gju]ava      # 4. cantem
SFX A   ava    em          [^gq]uava        #    suem
SFX A   guava  g em        guava            #    enaig em
SFX A   quava  q em        quava            #    adeq em
SFX A   cava   quem        cava             #    cerquem
SFX A    ava   cem          ava             #    cacem
SFX A   gava   guem        gava             #    porguem
SFX A   java   gem         java             #    vengem
SFX A   ava    eu          [^c gju]ava      # 5. canteu
SFX A   ava    eu          [^gq]uava        #    sueu
SFX A   guava  g eu        guava            #    enaig eu
SFX A   quava  q eu        quava            #    adeq eu
SFX A   cava   queu        cava             #    cerqueu
SFX A    ava   ceu          ava             #    caceu
SFX A   gava   gueu        gava             #    porgueu
SFX A   java   geu         java             #    vengeu
SFX A   ava    in          [^c gjeiou]ava   # 6. cantin
SFX A   ava     n          [^aeiou][eio]ava #    su n
SFX A   iava    n          [aeiou]iava      #    desma n
SFX A   guava  g in        guava            #    enaig in
SFX A   quava  q in        quava            #    adeq in
SFX A   uava   u n         [^gq]uava        #    evacu n
SFX A   cava   quin        cava             #    cerquin
SFX A    ava   cin          ava             #    cacin
SFX A   gava   guin        gava             #    porguin
SFX A   java   gin         java             #    vengin
SFX A   ava     s          [^c gj]ava       # 1. cant s - subjuntiu imperfet <SIM>
SFX A   cava   qu s        cava             #    cerqu s
SFX A    ava   c s          ava             #    cac s
SFX A   gava   gu s        gava             #    porgu s
SFX A   java   g s         java             #    veng s
SFX A   ava     s          ava              #    cant s
SFX A   ava    essis       [^c gj]ava       # 2. cantessis
SFX A   cava   quessis     cava             #    cerquessis
SFX A    ava   cessis       ava             #    cacessis
SFX A   gava   guessis     gava             #    porguessis
SFX A   java   gessis      java             #    vengessis
SFX A   ava    assis       ava              #    cantassis
SFX A   ava     s          [^c gj]ava       # 3. cant s
SFX A   cava   qu s        cava             #    cerqu s
SFX A    ava   c s          ava             #    cac s
SFX A   gava   gu s        gava             #    porgu s
SFX A   java   g s         java             #    veng s
SFX A   ava     s          ava              #    cant s
SFX A   ava     ssim       [^c gj]ava       # 4. cant ssim
SFX A   cava   qu ssim     cava             #    cerqu ssim
SFX A    ava   c ssim       ava             #    cac ssim
SFX A   gava   gu ssim     gava             #    porgu ssim
SFX A   java   g ssim      java             #    veng ssim
SFX A   ava     ssim       ava              #    cant ssim
SFX A   ava     ssiu       [^c gj]ava       # 5. cant ssiu
SFX A   cava   qu ssiu     cava             #    cerqu ssiu
SFX A    ava   c ssiu       ava             #    cac ssiu
SFX A   gava   gu ssiu     gava             #    porgu ssiu
SFX A   java   g ssiu      java             #    veng ssiu
SFX A   ava     ssiu       ava              #    cant ssiu
SFX A   ava    essin       [^c gj]ava       # 6. cantessin
SFX A   cava   quessin     cava             #    cerquessin
SFX A    ava   cessin       ava             #    cacessin
SFX A   gava   guessin     gava             #    porguessin
SFX A   java   gessin      java             #    vengessin
SFX A   ava    assin       ava              #    cantassin
SFX A   ava    a           ava              # 2. canta - imperatiu <IMP>
SFX A   ava    i           [^c gjeiou]ava   # 3. canti
SFX A   ava                [^aeiou][eio]ava #    su 
SFX A   iava               [aeiou]iava      #    desma 
SFX A   guava  g i         guava            #    enaig i
SFX A   quava  q i         quava            #    adeq i
SFX A   uava   u           [^gq]uava        #    evacu 
SFX A   cava   qui         cava             #    cerqui
SFX A    ava   ci           ava             #    caci
SFX A   gava   gui         gava             #    porgui
SFX A   java   gi          java             #    vengi
SFX A   ava    em          [^c gju]ava      # 4. cantem
SFX A   ava    em          [^gq]uava        #    suem
SFX A   guava  g em        guava            #    enaig em
SFX A   quava  q em        quava            #    adeq em
SFX A   cava   quem        cava             #    cerquem
SFX A    ava   cem          ava             #    cacem
SFX A   gava   guem        gava             #    porguem
SFX A   java   gem         java             #    vengem
SFX A   ava    eu          [^c gju]ava      # 5. canteu
SFX A   ava    eu          [^gq]uava        #    sueu
SFX A   guava  g eu        guava            #    enaig eu
SFX A   quava  q eu        quava            #    adeq eu
SFX A   cava   queu        cava             #    cerqueu
SFX A    ava   ceu          ava             #    caceu
SFX A   gava   gueu        gava             #    porgueu
SFX A   java   geu         java             #    vengeu
SFX A   ava    au          ava              #    cantau
SFX A   ava    in          [^c gjeiou]ava   # 6. cantin
SFX A   ava     n          [^aeiou][eio]ava #    su n
SFX A   iava    n          [aeiou]iava      #    desma n
SFX A   guava  g in        guava            #    enaig in
SFX A   quava  q in        quava            #    adeq in
SFX A   uava   u n         [^gq]uava        #    evacu n
SFX A   cava   quin        cava             #    cerquin
SFX A    ava   cin          ava             #    cacin
SFX A   gava   guin        gava             #    porguin
SFX A   java   gin         java             #    vengin

# Verbs en -ir, formes comunes als grups III, IV i V
SFX M Y 78
SFX M   ir     im          [^aeiou]ir       # 4. patim       <IPR>
SFX M   ir     im          [gq]uir          #    seguim
SFX M   ir      m          [^gq]uir         #    indu m
SFX M   ir      m          [aeio]ir         #    tra m
SFX M   ir     iu          [^aeiou]ir       # 5. patiu
SFX M   ir     iu          [gq]uir          #    seguiu
SFX M   ir      u          [^gq]uir         #    indu u
SFX M   ir      u          [aeio]ir         #    tra u
SFX M   ir     ia          [^aeiou]ir       # 1. patia       <IIM>
SFX M   ir     ia          [gq]uir          #    seguia
SFX M   ir      a          [^gq]uir         #    indu a
SFX M   ir      a          [aeio]ir         #    tra a
SFX M   ir     ies         [^aeiou]ir       # 2. paties
SFX M   ir     ies         [gq]uir          #    seguies
SFX M   ir      es         [^gq]uir         #    indu es
SFX M   ir      es         [aeio]ir         #    tra es
SFX M   ir     ia          [^aeiou]ir       # 3. patia
SFX M   ir     ia          [gq]uir          #    seguia
SFX M   ir      a          [^gq]uir         #    indu a
SFX M   ir      a          [aeio]ir         #    tra a
SFX M   ir      em         ir               # 4. pat em, tra em
SFX M   ir      eu         ir               # 5. pat eu, tra eu
SFX M   ir     ien         [^aeiou]ir       # 6. patien
SFX M   ir     ien         [gq]uir          #    seguien
SFX M   ir      en         [^gq]uir         #    indu en
SFX M   ir      en         [aeio]ir         #    tra en
SFX M   ir                 ir               # 1. pat         <IPE>
SFX M   ir     ires        [^aeiou]ir       # 2. patires
SFX M   ir     ires        [gq]uir          #    seguires
SFX M   ir      res        [^gq]uir         #    indu res
SFX M   ir      res        [aeio]ir         #    tra res
SFX M   ir                 ir               # 3. pat 
SFX M   ir      rem        ir               # 4. pat rem, tra rem
SFX M   ir      reu        ir               # 5. pat reu, tra reu
SFX M   ir     iren        [^aeiou]ir       # 6. patiren
SFX M   ir     iren        [gq]uir          #    seguiren
SFX M   ir      ren        [^gq]uir         #    indu ren
SFX M   ir      ren        [aeio]ir         #    tra ren
SFX M   ir     ir          ir               # 1. patir , trair  <FUT>
SFX M   ir     ir s        ir               # 2. patir s, trair s
SFX M   ir     ir          ir               # 3. patir , trair 
SFX M   ir     irem        ir               # 4. patirem, trairem
SFX M   ir     ireu        ir               # 5. patireu, traireu
SFX M   ir     iran        ir               # 6. patiran, trairan
SFX M   ir     iria        ir               # 1. patiria, trairia <CON>
SFX M   ir     iries       ir               # 2. patiries, trairies
SFX M   ir     iria        ir               # 3. patiria, trairia
SFX M   ir     ir em       ir               # 4. patir em, trair em
SFX M   ir     ir eu       ir               # 5. patir eu, trair eu
SFX M   ir     irien       ir               # 6. patirien, trairien
SFX M   ir     im          [^aeiou]ir       # 4. patim       <SPR>
SFX M   ir     im          [gq]uir          #    seguim
SFX M   ir      m          [^gq]uir         #    indu m
SFX M   ir      m          [aeio]ir         #    tra m
SFX M   ir     iu          [^aeiou]ir       # 5. patiu
SFX M   ir     iu          [gq]uir          #    seguiu
SFX M   ir      u          [^gq]uir         #    indu u
SFX M   ir      u          [aeio]ir         #    tra u
SFX M   ir      s          ir               # 1. pat s       <SIM>
SFX M   ir     issis       [^aeiou]ir       # 2. patissis
SFX M   ir     issis       [gq]uir          #    seguissis
SFX M   ir      ssis       [^gq]uir         #    indu ssis
SFX M   ir      ssis       [aeio]ir         #    tra ssis
SFX M   ir      s          ir               # 3. pat s
SFX M   ir      ssim       ir               # 4. pat ssim
SFX M   ir      ssiu       ir               # 5. pat ssiu
SFX M   ir     issin       [^aeiou]ir       # 6. patissin
SFX M   ir     issin       [gq]uir          #    seguissin
SFX M   ir      ssin       [^gq]uir         #    indu ssin
SFX M   ir      ssin       [aeio]ir         #    tra ssin
SFX M   ir     im          [^aeiou]ir       # 4. patim       <IMP>
SFX M   ir     im          [gq]uir          #    seguim
SFX M   ir      m          [^gq]uir         #    indu m
SFX M   ir      m          [aeio]ir         #    tra m
SFX M   ir     iu          [^aeiou]ir       # 5. patiu
SFX M   ir     iu          [gq]uir          #    seguiu
SFX M   ir      u          [^gq]uir         #    indu u
SFX M   ir      u          [aeio]ir         #    tra u

# Verbs en -ir, formes incoatives
SFX N Y 18
SFX N   ir     eixo        ir               # 1. pateixo <IPR>
SFX N   ir     esc         ir               #    patesc
SFX N   ir     eixes       ir               # 2. pateixes
SFX N   ir     eix         ir               # 3. pateix
SFX N   ir     eixen       ir               # 6. pateixen  
SFX N   ir     eixi        ir               # 1. pateixi <SPR>
SFX N   ir     esqui       ir               #    patesqui
SFX N   ir     eixis       ir               # 2. pateixis
SFX N   ir     esquis      ir               #    patesquis
SFX N   ir     eixi        ir               # 3. pateixi
SFX N   ir     esqui       ir               #    patesqui
SFX N   ir     eixin       ir               # 6. pateixin  
SFX N   ir     esquin      ir               #    patesquin 
SFX N   ir     eix         ir               # 2. pateix  <IMP>
SFX N   ir     eixi        ir               # 3. pateixi
SFX N   ir     esqui       ir               #    patesqui
SFX N   ir     eixin       ir               # 6. pateixin  
SFX N   ir     esquin      ir               #    patesquin 

# Imperfet d'indicatiu de la segona conjugaci 
SFX O Y 11
SFX O   a      es          a                # 2. perdies, clo es    <IIM>
SFX O   a      a           a                # 3. perdia, clo a
SFX O   ia      em         [^eu]ia          # 4. perd em
SFX O    a      em          a               #    clo em
SFX O   eia     iem        eia              #    d iem (*** sempre  ? ***)
SFX O   uia     iem        uia              #    d iem
SFX O   ia      eu         [^eu]ia          # 5. perd eu
SFX O    a      eu          a               #    clo eu
SFX O   eia     ieu        eia              #    d ieu (*** sempre  ? ***)
SFX O   uia     ieu        uia              #    d ieu
SFX O   a      en          a                # 6. perdien, clo en

# Formes de la segona conjugaci  semblants a SIM1 sense -c/-gu (perd s)
SFX P Y 24
SFX P    s     o           [^c] s           # 1. perdo, temo        <IPR>
SFX P   c s     o          c s              #    tor o
SFX P    s                 .                # 1. perd , tem         <IPE>
SFX P    s     eres        .                # 2. perderes, temeres
SFX P    s                 .                # 3. perd , tem 
SFX P    s      rem        .                # 4. perd rem, tem rem
SFX P    s      reu        .                # 5. perd reu, tem reu
SFX P    s     eren        .                # 6. perderen, temeren
SFX P    s     i           .                # 1. perdi, temi        <SPR>
SFX P    s     is          .                # 2. perdis, temis
SFX P    s     i           .                # 3. perdi, temi
SFX P    s     em          .                # 4. perdem, temem
SFX P    s     eu          .                # 5. perdeu, temeu
SFX P    s     in          .                # 6. perdin, temin
SFX P    s      s          .                # 1. perd s, tem s      <SIM>
SFX P    s     essis       .                # 2. perdessis, temessis
SFX P    s      s          .                # 3. perd s, tem s
SFX P    s      ssim       .                # 4. perd ssim, tem ssim
SFX P    s      ssiu       .                # 5. perd ssiu, tem ssiu
SFX P    s     essin       .                # 6. perdessin, temessin
SFX P    s     i           .                # 3. perdi, temi        <IMP>
SFX P    s     em          .                # 4. perdem, temem
SFX P    s     eu          .                # 5. perdeu, temeu
SFX P    s     in          .                # 6. perdin, temin

# Formes de la segona conjugaci  semblants a SIM1 amb -c/-gu (conegu s)
SFX Q Y 23
SFX Q   gu s   c           .                # 1. conec              <IPR>
SFX Q   qu s   c           .                #    visc
SFX Q    s                 .                # 1. conegu             <IPE>
SFX Q    s     eres        .                # 2. conegueres
SFX Q    s                 .                # 3. conegu 
SFX Q    s      rem        .                # 4. conegu rem
SFX Q    s      reu        .                # 5. conegu reu
SFX Q    s     eren        .                # 6. conegueren
SFX Q    s     i           .                # 1. conegui            <SPR>
SFX Q    s     is          .                # 2. coneguis
SFX Q    s     i           .                # 3. conegui
SFX Q    s     em          .                # 4. coneguem
SFX Q    s     eu          .                # 5. conegueu
SFX Q    s     in          .                # 6. coneguin
SFX Q    s      s          .                # 1. conegu s           <SIM> 
SFX Q    s     essis       .                # 2. coneguessis             
SFX Q    s      s          .                # 3. conegu s
SFX Q    s      ssim       .                # 4. conegu ssim
SFX Q    s      ssiu       .                # 5. conegu ssiu
SFX Q    s     essin       .                # 6. coneguessin
SFX Q    s     i           .                # 3. conegui            <IMP>
SFX Q    s     em          .                # 4. coneguem
SFX Q    s     in          .                # 6. coneguin

# Formes de la segona conjugaci  semblants al gerundi
SFX R Y 6
SFX R   ent    em          ent              # 4. perdem, temem      <IPR>
SFX R   int    im          int              #    vivim
SFX R   ent    eu          ent              # 5. perdeu, temeu
SFX R   int    iu          int              #    viviu
SFX R   ent    eu          ent              # 5. perdeu, temeu      <IMP>
SFX R   int    iu          int              #    viviu

# Formes de la segona conjugaci  semblants a "plaus", "absols", etc.
SFX S Y 11
SFX S   0      s           [^n x]           # 2. plaus, absols      <IPR>
SFX S          ces                          #    torces
SFX S   0      es          x                #    torces
SFX S   0      s           [^  ]n           #    prens
SFX S    n     ens          n               #    aprens
SFX S    n     ens          n               #    entens
SFX S   0      en          [^n ]            # 6. plauen, absolen    <IPR>
SFX S          cen                          #    torcen
SFX S   0      en          [^  ]n           #    prenen
SFX S    n     enen         n               #    aprenen
SFX S    n     enen         n               #    entenen

# Futurs i condicionals a partir de FUT1
SFX T Y 11
SFX T           s          .                # 2. perdr s, temer s <FUT>
SFX T                      .                # 3. perdr , temer 
SFX T          em          .                # 4. perdrem, temerem
SFX T          eu          .                # 5. perdreu, temereu
SFX T          an          .                # 6. perdran, temeran
SFX T          ia          .                # 1. perdria, temeria <CON>
SFX T          ies         .                # 2. perdries, temeries
SFX T          ia          .                # 3. perdria, temeria
SFX T           em         .                # 4. perdr em, temer em
SFX T           eu         .                # 5. perdr eu, temer eu
SFX T          ien         .                # 6. perdrien, temerien

# Formes pures dels verbs en -ir, a partir d'IPR3 (p.e. sent)
SFX U Y 10
SFX U   0      o           .                # 1. sento <IPR>
SFX U   0      s           [^sx]            # 2. sents
SFX U   0      es          [sx]             #    cuses, cruixes
SFX U   0      en          .                # 6. senten
SFX U   0      i           .                # 1. senti <SPR>
SFX U   0      is          .                # 2. sentis
SFX U   0      i           .                # 3. senti
SFX U   0      in          .                # 6. sentin
SFX U   0      i           .                # 3. senti  <IMP>
SFX U   0      in          .                # 6. sentin

# Article prefixat no combinable
PFX V N 1
PFX V   0      l'          .                # l'home

# Preposici  "de" apostrofada
PFX Y Y 1
PFX Y   0      d'          .                # d'alg 

# Pronoms personals prefixats
PFX Z Y 5
PFX Z   0      m'          .                # m'abillo
PFX Z   0      t'          .                # t'abillo
PFX Z   0      s'          .                # s'abilla
PFX Z   0      l'          .                # l'abillo
PFX Z   0      n'          .                # n'abillo

NOSUGGEST !

